臺灣板橋地方法院刑事判決　　　　　　　95年度易字第2389號
公　訴　人　臺灣板橋地方法院檢察署檢察官
被　　　告　甲○○
上列被告因違反電子遊戲場業管理條例案件，經檢察官提起公訴
（九十五年度偵字第二二四九三號），本院判決如下：
    主  文
甲○○違反未依電子遊戲場業管理條例規定辦理營利事業登記者
，不得經營電子遊戲場業之規定，處有期徒刑月，如易科罰金
，以新臺幣壹仟元折算壹日。扣案加設機殼之電視遊樂器（含螢
幕）拾壹台、主機肆台及機台內現金新臺幣佰元均沒收。
    事  實
一、甲○○明知未依電子遊戲場業管理條例規定辦理營利事業登
    記者，不得經營電子遊戲場業，竟基於經營電子遊戲場業之
    犯意，自民國九十五年八月一日起，在其所承租位於臺北縣
    板橋市○○○街十六巷二五號房屋內，擺設以電視遊樂器加
    設機殼內含有與經濟部所評鑑通過之泡泡龍、街頭霸王、俄
    羅斯方塊、侍魂５、少年街霸、餓狼傳說２、餓狼傳說３、
    龍王、上海II等益智類電子遊戲機相同遊戲內容之電子遊戲
    機十一台，供不特定之人把玩，其玩法係每次投幣新臺幣（
    下同）十元可把玩二次，而經營上開電子遊戲場業。嗣於九
    十五年九月一日十四時五十分許，適有顧客洪偉至上開地
    點把玩電子遊戲機，為警當場查獲，並扣得加設機殼之電視
    遊樂器（含螢幕）十一台、主機四台及機台內營業所得現金
    新臺幣（下同）三百元。
二、案經臺北縣政府警察局板橋分局報告臺灣板橋地方法院檢察
    署檢察官偵查起訴。
    理  由
一、訊據被告甲○○固不諱於前揭時地在其所承租之上開房屋內
    ，經警查獲上開物品等情，惟矢口否認有何違反電子遊戲場
    業管理條例之犯行，辯稱：伊擺設之機台內所提供之遊戲內
    容，並不是屬於電子遊戲場業管理條例所規範之範圍，伊之
    營業項目應該是屬於其他娛樂業，伊沒有申請其他娛樂業之
    營業執照就營業，應依行政罰裁罰，不應依刑罰處罰云云。
    然查：
　(一)本件經臺北縣政府警察局板橋分局員警會同臺北縣政府聯合
　  查報小組人員於九十五年九月一日十四時五十分許至上址查
    訪，當場扣得以電視遊樂器加裝外框內含有街頭霸王、俄羅
    斯方塊、侍魂５、少年街霸、餓狼傳說２、餓狼傳說３、龍
    王、上海II等遊戲內容之電視遊樂器（含螢幕）十一台、主
    機四台及營業所得現金三百元，此有九十五年九月一日臺北
    縣政府聯合查報小組稽查電子遊戲場業紀錄表、臺北縣政府
    警察局檢查紀錄表、現場照片及上開扣案物可資佐證。證人
    即被告所僱用之現場負責人呂炳元於警詢時證稱：上開機台
    均有插電營業，並有顧客到場把玩等語；證人洪偉在警詢
    時亦證稱：警察到上址時，伊是在把玩機台等語，足見被告
    確有營業之行為，而證人呂炳元、洪偉之警詢證述，固屬
    被告以外之人於審判外之陳述，惟當事人迄於言詞辯論終結
    前，均未對該審判外陳述之證據能力有所異議，本院審酌該
    言詞陳述作成時之情況，並無違法取證之情事，認以之為證
    據屬適當，依刑事訴訟法第一百五十九條之五規定，渠等之
    警詢陳述自具有證據能力。
  (二)又被告所擺設以電視遊樂器加裝外框之電子遊戲機內含有泡
    泡龍、街頭霸王、俄羅斯方塊、侍魂５、餓狼傳說２、餓狼
    傳說３、龍王、上海II等遊戲內容，此為被告所不爭執，並
    有扣案之電視遊樂器（含螢幕）十一台、主機四台及卷附現
    場照片可資佐證。而按，電子遊戲場業管理條例所稱電子遊
    戲機，指利用電、電子、電腦、機械或其他類似方式操縱，
    以產生或顯示聲光影像、圖案、動作之遊樂機具，或利用上
    述方式操縱鋼珠或鋼片發射之遊樂機具。其分類如下：益智
    類、鋼珠類、娛樂類，電子遊戲場管理條例第四條第一項前
　　段、第二項定有明文。次按，電視遊樂器另行加設機殼，若
　  遊戲內容與經濟部所評鑑通過之電子遊戲機相符者，即屬電
    子遊戲機，此有該部九十五年三月二十八日經商字第０九五
    ０二０二九０一０號函在卷足憑。經查，被告所擺設之機台
    內所含泡泡龍、街頭霸王、俄羅斯方塊、侍魂５、少年街霸
    、餓狼傳說２、餓狼傳說３、龍王、上海II等遊戲內容，係
    屬由經濟部評鑑通過為「益智類」之電子遊戲機，有經濟部
    「評鑑通過電子遊戲機名錄」九紙在卷可按，參諸前開說明
    ，被告擺設之機台雖係電視遊樂器另行加設機殼，惟其部分
    遊戲內容既與經濟部所評鑑通過之上開益智類之電子遊戲機
    相符，自亦屬電子遊戲場業管理條例所稱之電子遊戲機。是
    其前開辯解，顯係事後避就卸責之詞，委不足採。
  (三)綜上所述，本件事證明確，被告前開犯行洵堪認定，應予依
    法論科。
二、核被告所為，係違反電子遊戲場業管理條例第十五條之規定
    ，應依同條例第二十二條之規定論處。復按，刑事法若干犯
    罪行為態樣，本質上原具有反覆、延續實行之特徵，立法時
    既予特別歸類，定為犯罪構成要件之行為要素，則行為人基
    於概括之犯意，在密切接近之一定時、地持續實行之複次行
    為，倘依社會通念，於客觀上認為符合一個反覆、延續性之
    行為觀念者，於刑法評價上，即應僅成立一罪。學理上所稱
    「集合犯」之職業性、營業性或收集性等具有重複特質之犯
    罪均屬之，例如經營、從事業務、收集、販賣、製造、散布
    等行為概念者是（最高法院九十五年度臺上字第一０七九號
    判決參照）。故本件被告經營電子遊戲場業之營業行為，應
    成立「集合犯」，為包括一罪，應論以一罪。爰審酌被告之
    犯罪動機、目的、手段，未辦理營利事業登記將影響主管機
    關之商業行政控管，及擺放電子遊戲機臺數量、營業期間，
    暨被告否認犯行，犯罪後態度欠佳等一切情狀，量處如主文
    所示之刑，並諭知易科罰金之折算標準，以資懲儆。扣案之
    加設機殼之電視遊樂器（含螢幕）十一台、主機四台及機台
    內之現金共三百元，分別係被告非法經營電子遊戲場業所用
    及所得之物，且均屬其所有，業據其供承在卷，自應依刑法
    第三十八條第一項第二款及第三款規定併予宣告沒收。
據上論斷，應依刑事訴訟法第二百九十九條第一項前段，電子遊
戲場業管理條例第十五條、第二十二條，刑法第十一條前段、第
四十一條第一項前段、第三十八條第一項第二款、第三款，判決
如主文。
本案經檢察官乙○○到庭執行職務。
中　　華　　民　　國　　96　　年　　5 　　月　　7 　　日
                  刑事第九庭  審判長法　官  潘翠雪
                                    法  官  絲鈺雲
                                    法  官  王士珮
以上正本證明與原本無異
如不服本判決應於送達後10日內向本院提出上訴狀。
                                    書記官　程欣怡
中　　華　　民　　國　　96　　年　　5　　 月　　8　　 日
附錄本案論罪科刑法條全文：
電子遊戲場業管理條例第十五條
未依本條例規定辦理營利事業登記者，不得經營電子遊戲場業。
電子遊戲場業管理條例第二十二條
違反第十五條規定者，處行為人一年以下有期徒刑、拘役或科或
併科新台幣五十萬元以上二百五十萬元以下罰金。
